臺灣高雄地方法院民事裁定
108年度消債更字第113號
聲  請  人  張簡明智
0000000000000000

0000000000000000

上列聲請人因消費者債務清理事件聲請更生，本院裁定如下：
    主  文
聲請人張簡明智自中華民國一百零八年八月六日下午四時起開始
更生程序。
命司法事務官進行本件更生程序。
    理  由
一、聲請意旨略以：伊無力清償債務，曾請求銀行公會協商成立
    ，然收入不豐，勉為償還數期後仍不得已毀諾，實有不可歸
    責於己之事由致不能履行，爰聲請准予更生等語。
二、按債務人不能清償債務或有不能清償之虞者，得依本條例所
    定更生或清算程序，清理其債務。債務人無擔保或無優先權
    之債務總額未逾新臺幣（下同）1,200 萬元者，於法院裁定
    開始清算程序或宣告破產前，得向法院聲請更生。法院開始
    更生程序之裁定，應載明其年、月、日、時，並即時發生效
    力。法院裁定開始更生或清算程序後，得命司法事務官進行
    更生或清算程序，必要時得選任律師、會計師或其他適當之
    自然人或法人一人為監督人或管理人。消費者債務清理條例
    （下稱本條例）第3 條、第42條第1 項、第45條第1 項及第
    16條第1 項分別定有明文。
三、經查：
㈠、聲請人曾請求銀行公會協商債務方案成立，約定自民國96年
    2月起，分120期，利率12.88％，每月清償新臺幣（下同）12
    ,500元，惟未依約繳款而於98年7月通報毀諾，此有凱基銀
    行陳報狀（本案卷第64頁）、日盛銀行陳報狀（本案卷第65
    至70頁）可參。而聲請人於毀諾時係於瓏程企業有限公司（
    即聖皇科技有限公司之關係企業）投保勞保，投保薪資為20
    ,100元，有勞工保險被保險人投保資料表附卷可考（本案卷
    第35頁）。以聲請人斯時收入，扣除98年毀諾當年度依主管
    機關所公告高雄市每人每月最低生活費11,309元後，僅餘8,
    791元，應已無法負擔每月12,500元之還款金額。堪認聲請
    人之收入無法持續支應前揭生活開支及協商款項，致繼續履
    行有所困難，亦即可認聲請人有不可歸責於己之事由，致不
    能履行原協商條件。
㈡、聲請人於105年度至107年度申報之所得分別為268,500元、
    324,000元、337,300元，平均每月所得各為22,375元、27,0
    00元、337,300元（本件元以下均採四捨五入計算），名下
    無財產，雖有康健人壽保單，惟無解約金；又聲請人自97年
    8月25日起於聖皇科技有限公司擔任生產課長，106、107年
    實領薪資各共計312,283元、336,985元，108年1至3月平均
    每月收入約30,183元【計算式：（32,939＋28,805＋28,805元
    ）÷3＝30,183】，現未領取任何補助等情，有財政部高雄國
    稅局105年至106年綜合所得稅各類所得資料清單及財產歸屬
    資料清單【本院108年度司消債調字第85號卷（下稱調卷）
    第10至12頁】、107年稅務電子閘門財產所得調件明細表（
    本案卷第75頁）、財產及收入狀況說明書（調卷第3至4頁）
    、債權人清冊（調卷第5至6頁）、戶籍謄本（本案卷第36頁
    ）、勞工保險被保險人投保資料表（本案卷第35頁）、個人
    商業保險查詢結果表（本案卷第43頁）、財團法人金融聯合
    徵信中心前置協商專用債權人清冊（調卷第13至15頁）、信
    用報告（調卷第16至17頁）、高雄市政府社會局函（本案卷
    第53頁）、聖皇科技有限公司陳報之薪資明細（本案卷第48
    至52頁）、在職服務證明書（本案卷第38頁）、薪資明細（
    本案卷第39至41頁）、存簿（本案卷第29至30頁）、康健人
    壽保險股份有限公司函暨通知書（本案卷第44頁、第71至72
    頁、第77至78頁）等附卷可證。則在別無其他資料可認聲請
    人有其他收入之情形下，以其108年1至3月平均每月收入30,
    183元核算現在償債能力之基礎，堪認妥適。
㈢、關於聲請人個人日常必要支出部分，按債務人必要生活費用
    ，以最近一年衛生福利部或直轄市政府所公告當地區每人每
    月最低生活費一點二倍定之，本條例第64條之2第1項定有明
    文。本院參酌衛福部社會司所公告108年度高雄市最低生活
    費為13,099元，則聲請人每月最低生活所必需除有特殊情形
    並有證據證明者外，自宜以此之1.2倍即15,719元為度，始
    得認係必要支出。又聲請人陳稱住於父親所有房屋，客觀上
    無房屋費用支出，故於計算聲請人個人每月必要生活費時，
    即應自前開已包括聲請人居住費用在內之每月最低生活費用
    中，扣除相當於房租支出所佔比例（大約為24.36％）。依此
    計算結果，聲請人每月之必要生活費應以11,890元為準【計
    算式：15,719－（15,719×24.36%）＝11,890】。
㈣、至扶養部分，聲請人主張需與配偶共同扶養未成年子女張簡○
    ○、張簡△△，每月扶養費各為6,000元等情。經查，張簡○○係
    99年生，張簡△△係104年生，二人於105年至107年度均無申
    報所得，名下均無財產，現未領取任何補助等情，此有戶籍
    謄本（本案卷第36頁）、所得及財產歸屬資料清單（本案卷
    第22至24頁）、107年稅務電子閘門財產所得調件明細表（
    本案卷第74頁、第76頁）、高雄市政府社會局函（本案卷第
    53頁）在卷可憑。聲請人所育子女既未成年，名下復無財產
    ，客觀上堪認需受聲請人扶養。至於扶養費用之部分，按受
    扶養者之必要生活費用，準用第一項規定計算基準數額，並
    依債務人依法應負擔扶養義務之比例認定之，本條例第64條
    之2第2項亦有明定。準此，聲請人所應負擔其所育未成年子
    女每月之扶養費，自宜以此為度，始得認係必要支出，是在
    無其他更為詳實之資料可供佐證之情形下，本院認即應以10
    8年度高雄市每人每月不含房屋支出之最低生活所必需11,89
    0元（詳如前述），與配偶共同負擔扶養費。故綜上，聲請
    人子女每月之扶養費即應以11,890元為度（計算式：11,890
    ×2÷2＝11,890）。
㈤、綜上所述，聲請人每月平均收入為30,183元，扣除必要生活
    費11,890元、子女扶養費11,890元後，剩餘6,403元。而聲
    請人目前負債總額為1,510,259元（調卷第30至35頁、第41
    頁、本案卷第62頁，包括：花旗銀行、永豐銀行、匯豐銀行
    、元大銀行、遠東銀行、日盛銀行、凱基銀行），以上開餘
    額按月攤還結果，至少約需20年（計算式：1,510,259÷6,40
    3÷12＝20）始能清償完畢。堪認聲請人有不能清償債務之情
    事。此外，聲請人無擔保或無優先權之債務總額未逾1,200
    萬元，且無本條例第6條第3項、第8條或第46條各款所定駁
    回更生聲請之事由存在。則聲請人聲請更生為有理由，應予
    准許，爰命司法事務官進行本件更生程序。
四、依本條例第11條第1 項、第45條第1 項、第16條第1 項，裁
    定如主文。
中　　華　　民　　國　 108　　年　　8 　　月　　6 　　日
              　　民事庭　　  法　官　劉傑民
以上正本係照原本作成。
本裁定不得抗告。
中　　華　　民　　國　 108　　年　　8 　　月　　6 　　日
  　                          書記官　何福添